# 请教陈版主：关于已取得全额发票，因质量瑕疵，不需要支付尾款问题

提问人：chuangz11 时间：2017-03-04 11:00:23
请教陈版主：
A公司购买一条生产线 150 万元（含税），已取得 150 万增值税专用发票，后发现该生产线有瑕疵，故与供应商协商，尾款 5 万不用支付。供应商也不开红字发票冲 5 万。请问这不用支付的 5 万元是否可计入“营业外收入”？

回答人：chenyiwei
因生产线质量瑕疵，协商减免尾款，建议直接冲减固定资产账面价值处理。

提问人：chuangz11 时间：2017-03-06 13:55:41
请教陈版主，尾款所含的税金是否可以进行扣除？供应商已经全额开票、纳税了

回答人：chenyiwei
我理解供应商已开票，则相应的尾款进项税额可以抵扣。

提问人：chuangz11 时间：2017-03-14 14:30:31
请教陈版主，如果不是设备本身瑕疵，而是因为设备调试不当，生产出来产品有瑕疵，与供应商协商，尾款不用支付，设备重新调试后，正常运行。那不需要支付的尾款是否可以入营业外收入？

回答人：chenyiwei
按照一般理解，如果调试不当不是供应商责任，则供应商为何同意减免尾款？如果是因为供应商的履约瑕疵导致，则按照上述同一原则处理，冲减固定资产原值。